臺灣高等法院高雄分院刑事裁定
111年度毒抗字第37號
抗  告  人  
即  被  告  李憲宗




上列抗告人因聲請強制戒治案件，不服臺灣高雄地方法院中華民
國110年12月17日裁定(110年度毒聲字第1399號)，提起抗告，本
院裁定如下：
    主  文
抗告駁回。
    理  由
一、本件抗告意旨略以：抗告人即被告李憲宗（下稱被告）犯罪
    時間在法務部與衛福部共同修正「有無繼續施用毒品傾向評
    估標準紀錄表」之前，原裁定未參考適用修正後之評估表，
    影響被告權益；又被告於入監所前，就一直有在永通股份有
    限公司70號碼頭工作，專營貨櫃船靠岸代纜繩，假日就去朋
    友「啟明」處，兼差送家電，朋友是小港燦坤3C家電的協力
    廠商，平日也與家人同住，一切作息和一般人無異，都很穩
    定，家人無法前來會客是因為母親中風，父親需要照顧她，
    而且父親年紀也老了，所以被告社會穩定度沒有問題，為何
    評估表加10分，會不會是評估老師有所誤會，因為老師曾經
    問被告為何碰毒品，被告回答因為疫情關係被裁員，開堆高
    機的工作沒了，一時心情低落，才會戒了7、8年後再碰毒品
    ，但沒多久過了兩個多月，陸續找到上述兩個工作，一直工
    作到入所，而不是被裁員後就一直沒工作，況且，被告將來
    回歸社會也能回到原來工作崗位，繼續穩定工作，照顧中風
    的母親和年老父親，爰請撤銷原裁定，更為適當合法之裁定
    云云。
二、按犯毒品危害防制條例第10條之罪者，檢察官應聲請法院裁
    定，令被告入勒戒處所觀察、勒戒，其期間不得逾2月。觀
    察、勒戒後，檢察官依據勒戒處所之陳報，認受觀察、勒戒
    人無繼續施用毒品傾向者，應即釋放，並為不起訴之處分；
    認受觀察、勒戒人有繼續施用毒品傾向者，檢察官應聲請法
    院裁定令入戒治處所強制戒治，其期間為6個月以上，至無
    繼續強制戒治之必要為止。但最長不得逾1年，毒品危害防
    制條例第20條第1項、第2項定有明文。是檢察官依據勒戒處
    所之陳報，認受觀察、勒戒人有繼續施用毒品傾向者，應聲
    請法院裁定令入戒治處所強制戒治，此乃戒絕毒癮之法定程
    序。
三、再按有無繼續施用傾向之判斷準則以「前科紀錄與行為表現
    」、「臨床評估」、「社會穩定度」為評估之依據。查被告
    民國110年1月5日，因施用第二級毒品，於民國110年9月30
    日經原審法院以110年度毒聲字第1007號裁定令入勒戒處所
    觀察、勒戒確定，於110年11月4日送勒戒處所執行，至111
    年1月3日期滿，且其於觀察、勒戒期間，經勒戒處所判定有
    繼續施用毒品傾向之事實，有原審法院110年度毒聲字第100
    7號刑事裁定、臺灣高雄地方檢察署檢察官觀察勒戒處分執
    行指揮書、法務部○○○○○○○○110年12月17日高戒所衛字第110
    10010890號函暨所附有無繼續施用毒品傾向證明書及修正後
    「有無繼續施用毒品傾向評估標準紀錄表」等資料附卷可稽
    （見毒偵1976號卷第113至115、155、161至165頁）。依上
    開修正後之「有無繼續施用毒品傾向評估標準紀錄表」之記
    載，被告在前科紀錄與行為表現方面評分32分，在臨床評估
    方面評分23分，在社會穩定度方面得分10分，靜態因子得分
    合計47分，動態因子得分合計18分，靜態因子與動態因子總
    分合計65分；而依法務部與衛福部共同修正之「有無繼續施
    用毒品傾向評分標準評分說明手冊」所定判定原則，得分在
    60分以上者，即可判定為有繼續施用毒品傾向。茲被告之得
    分為65分，已逾60分，故而判定有繼續施用毒品傾向。上開
    判定結果係依主管機關訂頒之評估基準進行，在客觀上並無
    逾越裁量標準，且上開判定結果是由專業醫師依前開評估基
    準所為之專業判斷，是法務部○○○○○○○○判定被告有繼續施用
    毒品之傾向，顯非無據。被告之抗告意旨及於被查獲時之警
    詢（見警卷第3頁）均自承施用毒品時無業，而與其同住之
    父親未於被告入所後探視被告等事實，即評估表係依法務部
    及衛生署修正後之評估表評估被告有無繼續施用毒品傾向，
    故被告此部分抗告意旨，尚有誤會。再評估表所載評估內容
    被告1.工作：無業（5分）。2.家庭：入所後家人是否探視
    ：無（5分），合計10分，並無錯誤之情事。又被告因施用
    毒品等罪，經法院定其應執行刑有期徒刑6年7月及另犯施用
    毒品罪，經法院定應執行刑有期徒刑10月確定（接續執行）
    ，於100年7月5日入監執行，應於107年11月10日執行期滿，
    嗣於106年11月24日假釋出監，於107年9月17日假釋期滿等
    情，有臺灣高等法院被告前案紀錄表可參（見本院卷第36至
    46頁），是被告係於假釋期滿後約2年餘之110年1月5日即再
    犯施用第二級毒品罪及竊盜罪，為警查獲（竊盜罪經判決有
    期徒刑4月確定，見毒偵1976號卷3至5頁移送書；本院卷第4
    1至42頁前案紀錄表），則被告抗告意旨主張其假釋前未施
    用毒品，係因在監執行之故，而非被告戒除毒癮之故，是其
    抗告意旨稱其已7、8年未施用毒品，固係事實，但亦不足為
    其有利之認定。
四、綜上所述，原審因而依檢察官之聲請，適用毒品危害防制條
    例第20條第2項後段之規定，裁定令入戒治處所施以強制戒
    治，其期間為6個月以上，至無繼續強制戒治之必要為止，
    但最長不得逾1年，經核並無不合。被告執上開情詞提起抗
    告，為無理由，應予駁回。
據上論結，應依刑事訴訟法第412條，裁定如主文。
中　　華　　民　　國　　111 　年　　1 　　月　　25　　日
                  刑事第九庭    審判長法  官  莊崑山
                                      法  官  陳明富
                                      法  官  李炫德
以上正本證明與原本無異。
不得再抗告。
中　　華　　民　　國　　111 　年　　1 　　月　　25　　日
                                      書記官  沈怡瑩